【裁判字號】    98,訴緝,193
【裁判日期】    981125
【裁判案由】    毒品危害防制條例
【裁判全文】
臺灣臺北地方法院刑事判決             98年度訴緝字第193號
公  訴  人  臺灣臺北地方法院檢察署檢察官
被      告  甲○○
上列被告因違反毒品危害防制條例案件，經檢察官提起公訴（九
十六年度毒偵字第二○二九號），被告於本院準備程序中就被訴
事實為有罪之陳述，經告知簡式審判程序之旨，並聽取公訴人及
被告之意見後，本院合議庭認為適宜由受命法官獨任進行簡式審
判程序而裁定改由受命法官獨任進行簡式審判程序審理，判決如
下：
    主      文
甲○○施用第一級毒品，累犯，處有期徒刑拾月，減為有期徒刑
伍月，如易科罰金，以新臺幣壹仟元折算壹日。
    事實及理由
一、本案犯罪事實除「甲○○前經送強制戒治後，經戒治所評定
    合格，認無繼續戒治之必要，經臺灣板橋地方法院檢察署檢
    察官聲請臺灣板橋地方法院以九十一年度毒聲字第二二八三
    號裁定停止戒治，所餘戒治期間，付保護管束。於民國九十
    五年間，因犯施用第一級毒品罪，經臺灣板橋地方法院以九
    十四年度訴字第二六四七號判決判處有期徒刑八月確定，於
    九十六年六月十五日縮刑期滿，同年月十六日因徒刑執行完
    畢出監。於九十六年一月間，復因犯施用第一級、第二級毒
    品罪，經臺灣板橋地方法院以九十五年度訴字第二一一四號
    判決各判處有期徒刑八月、四月，應執行有期徒刑十一月，
    嗣經上訴至臺灣高等法院以九十六年度上訴字第一八八九號
    案件受理後，因撤回上訴而確定，嗣經臺灣板橋地方法院以
    九十六年度聲減字第三六二五號減刑為有期徒刑四月、二月
    ，應執行有期徒刑五月又十五日確定（現在臺灣臺北監獄臺
    北分監執行中，縮刑期滿日期為九十八年十一月二十九日）
    。甲○○係基於施用第一級毒品海洛因、第二級毒品甲基安
    非他命之犯意，於九十五年十月十五日為警查獲採尿前二十
    六小時內某時，在不詳地點，以將海洛因及甲基安非他命置
    入玻璃球內燒烤後吸取煙霧之方式，同時施用第一級毒品海
    洛因及第二級毒品甲基安非他命一次。嗣甲○○因另案通緝
    為警查獲，經警徵得其同意採集尿液送驗後呈第一級毒品鴉
    片類（可待因、嗎啡）及第二級毒品安非他命類（安非他命
    、甲基安非他命）陽性反應，始悉此情。案經臺北縣政府警
    察局樹林分局報請臺灣板橋地方法院檢察署檢察官呈請臺灣
    高等法院檢察署檢察長核准令轉臺灣臺北地方法院檢察署檢
    察官偵查起訴。」，應予補充；且起訴書犯罪事實欄一第四
    行所載之「八十一年十一月十一日」應更正為「八十一年十
    一月十七日」，犯罪事實欄一第六行所載之「臺灣板橋地方
    法本院」應更正為「臺灣板橋地方法院」，犯罪事實欄一第
    九行所載之「八十六年五月十二日」應更正為「八十六年五
    月十六日」。另證據部分應補載被告甲○○於本院訊問、準
    備程序及審理中之自白（見本院九十八年十一月五日訊問筆
    錄、九十八年十一月十九日準備程序筆錄、審判筆錄）、臺
    灣板橋地方法院九十一年度毒聲字第三七九號刑事裁定、九
    十一年度毒聲字第六九五號刑事裁定、九十一年度毒聲字第
    二二八三號刑事裁定、臺灣板橋地方法院檢察署檢察官九十
    二年度戒毒偵字第二三一號不起訴處分書、臺灣板橋地方法
    院九十四年度訴字第二六四七號刑事判決、九十五年度訴字
    第二一一四號刑事判決外，其餘犯罪事實及證據均引用如附
    件所示之起訴書之記載。
二、查海洛因屬毒品危害防制條例第二條第二項第一款所稱之第
    一級毒品，甲基安非他命則為同條項第二款所稱之第二級毒
    品。核被告所為，係犯毒品危害防制條例第十條第一項之施
    用第一級毒品罪及同條第二項之施用第二級毒品罪。其持有
    第一級毒品海洛因、第二級毒品甲基安非他命之低度行為分
    別為施用第一級毒品海洛因及第二級毒品甲基安非他命之高
    度行為所吸收，均不另論罪。被告以一施用行為同時觸犯上
    開二罪名，為想像競合犯，應依刑法第五十五條之規定，從
    一重依毒品危害防制條例第十條第一項之施用第一級毒品罪
    處斷。查被告有如起訴書犯罪事實欄一所載之論罪科刑紀錄
    ，於九十三年三月十日縮短刑期執行完畢，並於同年月十一
    日出監，有臺灣高等法院被告前案紀錄表在卷可按，是被告
    受徒刑之執行完畢後，五年以內故意再犯本案有期徒刑以上
    之罪，為累犯，應依刑法第四十七條第一項之規定，加重其
    刑。爰審酌被告前經觀察勒戒、強制戒治之矯治處遇及刑罰
    科處後，猶為本案之施用第一級毒品海洛因、第二級毒品甲
    基安非他命之行為，然其所為主要係戕害自身，並未直接積
    極損害他人之利益，犯罪之動機、目的、手段、生活狀況、
    智識程度暨犯罪後於本院審理中業已坦承犯行，態度良好等
    一切情狀，認公訴人於本院審理中所求處之有期徒刑一年，
    尚嫌過重，爰量處如主文所示之刑。再被告之犯罪時間在九
    十六年四月二十四日以前，經核並無中華民國九十六年罪犯
    減刑條例第三條所定不予減刑或第五條所定不得減刑之情形
    （按被告係於中華民國九十六年罪犯減刑條例施行後之九十
    六年十一月二十一日始經本院發布通緝，不符此減刑條例第
    五條所定情形），應依同條例第二條第一項第三款之規定減
    其宣告刑至二分之一，並依同條例第九條之規定諭知易科罰
    金之折算標準。
三、另本案為適用簡式審判程序之案件，依刑事訴訟法第三百十
    條之二之規定，此有罪判決書之製作，準用刑事訴訟法第四
    百五十四條之規定，附此敘明。
據上論斷，應依刑事訴訟法第二百七十三條之一第一項、第二百
九十九條第一項前段、第三百十條之二、第四百五十四條第二項
，毒品危害防制條例第十條第一項、第二項，刑法第十一條前段
、第五十五條、第四十七條第一項、第四十一條第一項前段，中
華民國九十六年罪犯減刑條例第二條第一項第三款、第七條、第
九條，判決如主文。
本案經檢察官周懷廉到庭執行職務
中    華    民    國    98    年    11    月    25    日
                  刑事第十一庭  法  官  黃紹紘
以上正本證明與原本無異。
如不服本判決應於收受送達後十日內向本院提出上訴書狀，並應
敘述具體理由；其未敘述上訴理由者，應於上訴期間屆滿後二十
日內向本院補提理由書（均須按他造當事人之人數附繕本）「切
勿逕送上級法院」。告訴人或被害人如對於本判決不服者，應具
備理由請求檢察官上訴，其上訴期間之計算係以檢察官收受判決
正本之日期為準。
                                書記官  陳靜君
中    華    民    國    98    年    12    月    2     日
附錄本案論罪科刑所犯法條全文
毒品危害防制條例第十條
施用第一級毒品者，處六月以上五年以下有期徒刑。
施用第二級毒品者，處三年以下有期徒刑。
附件：
臺灣臺北地方法院檢察署檢察官起訴書
                                    96年度毒偵字第2029號
    被      告  甲○○  男  39歲（民國○○年○月○日生）
                        住臺北市○○區○○街200號5樓
                        國民身分證統一編號：Ｚ000000000號
上列被告因違反毒品危害防制條例案件，已經偵查終結，認應該
提起公訴，茲將犯罪事實及證據並所犯法條分敘如下：
        犯罪事實
一、甲○○前於民國（下同）80年間因違反懲治盜匪條例案件，
    經臺灣高等法院以81年度上訴字第602號判決判處有期徒刑7
    年6月，上訴最高法院後，經該院以81年度臺上字第5331號
    判決上訴駁回而確定，並於81年11月11日入監執行，於84年
    1月11日縮短刑期假釋出監，所餘刑期付保護管束。復於85
    年間因違反藥事法案件，經臺灣板橋地方法本院以85年度訴
    字第2191號判決判處有期徒刑5月，如易科罰金，以300元折
    算1日，於同年11月29日判決確定，並因違反保護管束情節
    重大，撤銷上開假釋，於86年5月12日入監執行殘刑3年11月
    25日，並於88年7月23日縮短刑期假釋出監，所餘刑期付保
    護管束。再於89年間因施用毒品案件，違反保護管束情節重
    大，撤銷第二次之假釋，於91年8月9日入監執行殘刑1年7月
    26日，於93年3月10日縮短刑期執行完畢（構成累犯）。其
    於91年間又因施用毒品案件，經臺灣板橋地方法院以91年度
    毒聲字第379號裁定令入勒戒處所觀察、勒戒後，認有繼續
    施用毒品之傾向，再經臺灣板橋地方法院以91年度毒聲字第
    695號裁定令入戒治處所施以強制戒治，於91年8月9日停止
    戒治出所，並接續執行上開1年7月26日之殘刑，強制戒治部
    分則於92年2月26日期滿未經撤銷而視為執行完畢，並經臺
    灣板橋地方法院檢察署檢察官以92年度戒毒偵字第231號為
    不起訴處分確定。竟猶不知悔改，復基於施用毒品之犯意，
    於95年10月15日晚間11時42分為警採尿前之26小時與96小時
    內之某時，在不詳地點施用第一級毒品海洛因、第二級毒品
    安非他命，嗣於95年10月15日晚間11時許在臺北縣板橋市縣
    ○○道與府中街路口為警查獲。
二、案經臺北縣政府警察局樹林分局報告偵辦。
        證據並所犯法條
一、（一）被告甲○○於警詢中之自白。
    （二）臺北縣政府警察局樹林分局查獲違反毒品防制條例案
          件檢體送驗清單及臺灣檢驗科技股份有限公司濫用藥
          物尿液檢驗報告各1件。
二、核被告所為，係犯毒品危害防制條例第10條第1項、第2項之
    施用第一級、第二級毒品罪嫌。又被告曾受有期徒刑之執行
    完畢後，5年以內再犯本件有期徒刑以上刑之罪，此有本署
    全國刑案紀錄查註表1份在卷可參，請依累犯規定加重其刑
    。
三、依刑事訴訟法第251條第1項提起公訴。
  此  致
臺灣臺北地方法院
中    華    民    國    96    年    7    月    11    日
                            檢  察  官  張  志  全
本件正本證明與原本無異
中    華    民    國    96    年    7    月    27    日
                            書  記  官  張  德  芳
附錄本案所犯法條全文
毒品危害防制條例第10條
施用第一級毒品者，處 6 月以上 5 年以下有期徒刑。
施用第二級毒品者，處 3 年以下有期徒刑。

司法院資訊處製作；財團法人民間司法改革基金會備份。
